# 司法拍卖购买资产支付的卖方的税款是否计入资产价值？

提问人：xyr1971 时间：2017-11-21 14:39:24
通过司法拍卖购买资产支付的本属于卖方的税款是计入资产价值还是营业外支出？因为有时法院还会退回部分卖方垫付的本属于卖方的税款，大部分情况下垫付的税款就无法收回了

回答人：chenyiwei
如果相关的拍卖公告和成交协议中明确约定买方代为承担卖方税款的，则这部分税款可以认为是取得资产的必要支出而计入资产成本。后续如果收到退款，则冲减资产账面价值。 如果协议和拍卖公告中无约定，在履行过程中发现卖方无力支付税款，买方为了顺利完成交易而垫付税款的，则应计入对卖方的应收款，如果无法收回则计入营业外支出处理。